---
title: "Mandiri 2021"
author: "Subbagian Registrasi"
output: 
  flexdashboard::flex_dashboard:
    orientation: rows
    vertical_layout: scroll
---

```{css eval=FALSE, include=FALSE}
.chart-wrapper {
  overflow-x: scroll;
}
```

```{r setup, include=FALSE}
library(flexdashboard)
Sys.setlocale("LC_TIME", "IND")
#library(flipTime)
#UpdateEvery(1, "hours", options = "wakeup")

library(readxl)
library(tidyverse)
```

# UMM D3 (2021)

## Row

### peminat {.value-box}

```{r}
db <- read_excel("data_d3.xlsx")
data <- db %>%
  group_by(prodi) %>%
  filter(`Jalur Masuk` == "UMM D3") %>%
  summarize(minat = max(pendaftar_p12)) %>%
  na.omit()

valueBox(
  value = paste(format(sum(data$minat), big.mark = " "), "", sep = " "),
  caption = "Peminat di Untirta",
  icon = "fas fa-clipboard-check",
  color = "black"
)
```

### lulus {.value-box}

```{r}
data <- db %>%
  filter(`Jalur Masuk` == "UMM D3", lulus == "lulus")

valueBox(
  value = paste(format(nrow(data), big.mark = " "), "", sep = " "),
  caption = "Lulus UMM D3",
  icon = "fas fa-clipboard-check",
  color = "purple"
)
```

### laki-laki {.value-box}

```{r}
male <- data %>%
  filter(jk == "L")
valueBox(
  value = paste(format(nrow(male), big.mark = " "), " (", 
                round(nrow(male)/nrow(data)*100, 0), "%)",
                sep = ""),
  caption = "Laki-Laki",
  icon = "fas fa-male",
  color = "blue"
)
```

### perempuan {.value-box}

```{r}
female <- filter(data, jk == "P")
valueBox(
  value = paste(format(nrow(female), big.mark = " "), " (", 
                round(nrow(female)/nrow(data)*100,0), "%)",
                sep = ""),
  caption = "Perempuan",
  icon = "fas fa-female",
  color = "pink"
)
```

### maba {.value-box}

```{r}
nim = nrow(filter(data, diterima == "diterima"))
valueBox(
  value = paste(format(nim, big.mark = " "), " (", 
                round(nim/nrow(data) * 100, 0), "% )",
                sep = " "),
  caption = "Mahasiswa Baru",
  icon = "fas fa-thumbs-up",
  color = "cornflowerblue"
)
```

## Row

### **Sebaran maba di tiap Program Studi**

```{r}
library(kableExtra)
library(janitor)
data <- data %>%
  group_by(fakultas, prodi) %>%
  summarize(pendaftar = max(pendaftar_p12),
            lulus = sum(lulus == "lulus", na.rm = T),
            diterima = sum(diterima == "diterima", na.rm = T))
data <- adorn_totals(data, where = "row", name = "Total")
names(data) <- c("FAKULTAS", "PROGRAM STUDI", "PEMINAT", "LULUS SELEKSI", "DITERIMA")

kable(data, row.names = F) %>%
  kable_styling(bootstrap_options = "striped", full_width = T,
                latex_options = "scale_down")
```

## Row

### **Daftar nama Mahasiswa Baru UMM D3**

```{r}
data <- db %>%
  filter(`Jalur Masuk` == "UMM D3", diterima == "diterima")

data <- data[,c(2, 3, 17, 10)]
names(data) <- c("No Pendaftaran", "Nama", "Jenis Kelamin", "Program Studi")
DT::datatable(data,
              rownames = F)#,
              #filter = "top")
```

# JAJ (2021)

## Row

### peminat {.value-box}

```{r}
db <- read_excel("data_d3.xlsx")
data <- db %>%
  group_by(prodi) %>%
  filter(`Jalur Masuk` == "JAJ") %>%
  summarize(minat = max(pendaftar_p12)) %>%
  na.omit()

valueBox(
  value = paste(format(sum(data$minat), big.mark = " "), "", sep = " "),
  caption = "Peminat di Untirta",
  icon = "fas fa-clipboard-check",
  color = "black"
)
```

### lulus {.value-box}

```{r}
data <- db %>%
  filter(`Jalur Masuk` == "JAJ", lulus == "lulus")

valueBox(
  value = paste(format(nrow(data), big.mark = " "), "", sep = " "),
  caption = "Lulus JAJ",
  icon = "fas fa-clipboard-check",
  color = "purple"
)
```

### laki-laki {.value-box}

```{r}
male <- data %>%
  filter(jk == "L")
valueBox(
  value = paste(format(nrow(male), big.mark = " "), " (", 
                round(nrow(male)/nrow(data)*100, 0), "%)",
                sep = ""),
  caption = "Laki-Laki",
  icon = "fas fa-male",
  color = "blue"
)
```

### perempuan {.value-box}

```{r}
female <- filter(data, jk == "P")
valueBox(
  value = paste(format(nrow(female), big.mark = " "), " (", 
                round(nrow(female)/nrow(data)*100,0), "%)",
                sep = ""),
  caption = "Perempuan",
  icon = "fas fa-female",
  color = "pink"
)
```

### maba {.value-box}

```{r}
nim = nrow(filter(data, diterima == "diterima"))
valueBox(
  value = paste(format(nim, big.mark = " "), " (", 
                round(nim/nrow(data) * 100, 0), "% )",
                sep = " "),
  caption = "Mahasiswa Baru",
  icon = "fas fa-thumbs-up",
  color = "cornflowerblue"
)
```

## Row

### **Sebaran maba di tiap Program Studi**

```{r}
data <- data %>%
  group_by(fakultas, prodi) %>%
  summarize(pendaftar = max(pendaftar_p12),
            lulus = sum(lulus == "lulus", na.rm = T),
            diterima = sum(diterima == "diterima", na.rm = T))
data <- adorn_totals(data, where = "row", name = "Total")
names(data) <- c("FAKULTAS", "PROGRAM STUDI", "PEMINAT", "LULUS SELEKSI", "DITERIMA")

kable(data, row.names = F) %>%
  kable_styling(bootstrap_options = "striped", full_width = T,
                latex_options = "scale_down")
```

## Row

### **Daftar nama Mahasiswa Baru Jalur Alih Jenjang**

```{r}
data <- db %>%
  filter(`Jalur Masuk` == "JAJ", diterima == "diterima")

data <- data[,c(2, 3, 17, 10)]
names(data) <- c("No Pendaftaran", "Nama", "Jenis Kelamin", "Program Studi")
DT::datatable(data,
              rownames = F)#,
              #filter = "top")
```

# ADIK (2021)

## Row

### peminat {.value-box}

```{r}
db <- read_excel("data_adik.xlsx")
data <- db %>%
  group_by(prodi) %>%
  summarize(minat = max(pendaftar_p12)) %>%
  na.omit()

valueBox(
  value = paste(format(sum(data$minat), big.mark = " "), "", sep = " "),
  caption = "Peminat di Untirta",
  icon = "fas fa-clipboard-check",
  color = "black"
)
```

### lulus {.value-box}

```{r}
data <- db %>%
  filter(lulus == "lulus")

valueBox(
  value = paste(format(nrow(data), big.mark = " "), "", sep = " "),
  caption = "Lulus JAJ",
  icon = "fas fa-clipboard-check",
  color = "purple"
)
```

### laki-laki {.value-box}

```{r}
male <- data %>%
  filter(jk == "L")
valueBox(
  value = paste(format(nrow(male), big.mark = " "), " (", 
                round(nrow(male)/nrow(data)*100, 0), "%)",
                sep = ""),
  caption = "Laki-Laki",
  icon = "fas fa-male",
  color = "blue"
)
```

### perempuan {.value-box}

```{r}
female <- filter(data, jk == "P")
valueBox(
  value = paste(format(nrow(female), big.mark = " "), " (", 
                round(nrow(female)/nrow(data)*100,0), "%)",
                sep = ""),
  caption = "Perempuan",
  icon = "fas fa-female",
  color = "pink"
)
```

### maba {.value-box}

```{r}
nim = nrow(filter(data, diterima == "diterima"))
valueBox(
  value = paste(format(nim, big.mark = " "), " (", 
                round(nim/nrow(data) * 100, 0), "% )",
                sep = " "),
  caption = "Mahasiswa Baru",
  icon = "fas fa-thumbs-up",
  color = "cornflowerblue"
)
```

## Row

### **Sebaran maba di tiap Program Studi**

```{r}
data <- data %>%
  group_by(fakultas, prodi) %>%
  summarize(pendaftar = max(pendaftar_p12),
            lulus = sum(lulus == "lulus", na.rm = T),
            diterima = sum(diterima == "diterima", na.rm = T))
data <- adorn_totals(data, where = "row", name = "Total")
names(data) <- c("FAKULTAS", "PROGRAM STUDI", "PEMINAT", "LULUS SELEKSI", "DITERIMA")

kable(data, row.names = F) %>%
  kable_styling(bootstrap_options = "striped", full_width = T,
                latex_options = "scale_down")
```

## Row

### **Daftar nama Mahasiswa Baru Jalur Alih Jenjang**

```{r}
data <- db %>%
  filter(diterima == "diterima")

data <- data[,c(2, 3, 17, 10)]
names(data) <- c("No Pendaftaran", "Nama", "Jenis Kelamin", "Program Studi")
DT::datatable(data,
              rownames = F)#,
              #filter = "top")
```

# S2 (2022)

## Row

### peminat {.value-box}

```{r}
db <- read_excel("data_pasca.xlsx")
data <- db %>%
  filter(jenjang == "S2") %>%
  group_by(prodi) %>%
  summarize(minat = max(pendaftar_p12)) %>%
  na.omit()

valueBox(
  value = paste(format(sum(data$minat), big.mark = " "), "", sep = " "),
  caption = "Peminat di Untirta",
  icon = "fas fa-clipboard-check",
  color = "black"
)
```

### lulus {.value-box}

```{r}
data <- db %>%
  filter(jenjang == "S2", lulus == "lulus")

valueBox(
  value = paste(format(nrow(data), big.mark = " "), "", sep = " "),
  caption = "Lulus Seleksi S2",
  icon = "fas fa-clipboard-check",
  color = "purple"
)
```

### laki-laki {.value-box}

```{r}
male <- data %>%
  filter(jk == "L")
valueBox(
  value = paste(format(nrow(male), big.mark = " "), " (", 
                round(nrow(male)/nrow(data)*100, 0), "%)",
                sep = ""),
  caption = "Laki-Laki",
  icon = "fas fa-male",
  color = "blue"
)
```

### perempuan {.value-box}

```{r}
female <- filter(data, jk == "P")
valueBox(
  value = paste(format(nrow(female), big.mark = " "), " (", 
                round(nrow(female)/nrow(data)*100,0), "%)",
                sep = ""),
  caption = "Perempuan",
  icon = "fas fa-female",
  color = "pink"
)
```

### maba {.value-box}

```{r}
nim = nrow(filter(data, diterima == "diterima"))
valueBox(
  value = paste(format(nim, big.mark = " "), " (", 
                round(nim/nrow(data) * 100, 0), "% )",
                sep = " "),
  caption = "Mahasiswa Baru",
  icon = "fas fa-thumbs-up",
  color = "cornflowerblue"
)
```

## Row

### **Sebaran maba di tiap Program Studi**

```{r}
data <- data %>%
  group_by(fakultas, prodi, jenjang) %>%
  summarize(pendaftar = max(pendaftar_p12),
            lulus = sum(lulus == "lulus", na.rm = T),
            diterima = sum(diterima == "diterima", na.rm = T))
data <- adorn_totals(data, where = "row", name = "Total")
names(data) <- c("FAKULTAS", "PROGRAM STUDI", "JENJANG","PEMINAT", "LULUS SELEKSI", "DITERIMA")

kable(data, row.names = F) %>%
  kable_styling(bootstrap_options = "striped", full_width = T,
                latex_options = "scale_down")
```

## Row

### **Daftar nama Mahasiswa Baru S2**

```{r}
data <- db %>%
  filter(jenjang == "S2", diterima == "diterima")

data <- data[,c(2, 3, 17, 10)]
names(data) <- c("No Pendaftaran", "Nama", "Jenis Kelamin", "Program Studi")
DT::datatable(data,
              rownames = F)#,
              #filter = "top")
```

# S3 (2022)

## Row

### peminat {.value-box}

```{r}
db <- read_excel("data_pasca.xlsx")
data <- db %>%
  filter(jenjang == "S3") %>%
  group_by(prodi) %>%
  summarize(minat = max(pendaftar_p12)) %>%
  na.omit()

valueBox(
  value = paste(format(sum(data$minat), big.mark = " "), "", sep = " "),
  caption = "Peminat di Untirta",
  icon = "fas fa-clipboard-check",
  color = "black"
)
```

### lulus {.value-box}

```{r}
data <- db %>%
  filter(jenjang == "S3", lulus == "lulus")

valueBox(
  value = paste(format(nrow(data), big.mark = " "), "", sep = " "),
  caption = "Lulus Seleksi S3",
  icon = "fas fa-clipboard-check",
  color = "purple"
)
```

### laki-laki {.value-box}

```{r}
male <- data %>%
  filter(jk == "L")
valueBox(
  value = paste(format(nrow(male), big.mark = " "), " (", 
                round(nrow(male)/nrow(data)*100, 0), "%)",
                sep = ""),
  caption = "Laki-Laki",
  icon = "fas fa-male",
  color = "blue"
)
```

### perempuan {.value-box}

```{r}
female <- filter(data, jk == "P")
valueBox(
  value = paste(format(nrow(female), big.mark = " "), " (", 
                round(nrow(female)/nrow(data)*100,0), "%)",
                sep = ""),
  caption = "Perempuan",
  icon = "fas fa-female",
  color = "pink"
)
```

### maba {.value-box}

```{r}
nim = nrow(filter(data, diterima == "diterima"))
valueBox(
  value = paste(format(nim, big.mark = " "), " (", 
                round(nim/nrow(data) * 100, 0), "% )",
                sep = " "),
  caption = "Mahasiswa Baru",
  icon = "fas fa-thumbs-up",
  color = "cornflowerblue"
)
```

## Row

### **Sebaran maba di tiap Program Studi**

```{r}
data <- data %>%
  group_by(fakultas, prodi, jenjang) %>%
  summarize(pendaftar = max(pendaftar_p12),
            lulus = sum(lulus == "lulus", na.rm = T),
            diterima = sum(diterima == "diterima", na.rm = T))
data <- adorn_totals(data, where = "row", name = "Total")
names(data) <- c("FAKULTAS", "PROGRAM STUDI", "JENJANG","PEMINAT", "LULUS SELEKSI", "DITERIMA")

kable(data, row.names = F) %>%
  kable_styling(bootstrap_options = "striped", full_width = T,
                latex_options = "scale_down")
```

## Row

### **Daftar nama Mahasiswa Baru S3**

```{r}
data <- db %>%
  filter(jenjang == "S3", diterima == "diterima")

data <- data[,c(2, 3, 17, 10)]
names(data) <- c("No Pendaftaran", "Nama", "Jenis Kelamin", "Program Studi")
DT::datatable(data,
              rownames = F)#,
              #filter = "top")
```
